【裁判字號】    99,毒抗,121
【裁判日期】    990927
【裁判案由】    聲請觀察勒戒
【裁判全文】
臺灣高等法院高雄分院刑事裁定         99年度毒抗字第121號
抗  告  人
即  被  告  甲○○
上列抗告人因聲請觀察勒戒案件，不服臺灣高雄地方法院中華民國
99年8 月31日裁定（99年度毒聲字第33號），提起抗告，本院裁
定如下：
    主  文
抗告駁回。
    理  由
一、本件經本院審理結果，認第一審裁定認事、用法及處遇裁量
    均無違誤，應予維持，並引用第一審裁定之理由及證據。（
    如附件）
二、本件抗告意旨略以：查臺灣臺北地方法院檢察署為配合政
    府「降低需求，斷絕供給」反毒新策略，及有效減少原有施
    用第二級毒品人口，預防施用第二級毒品者為籌措購毒費用
    所衍生之刑事犯罪，以透過醫療行為之方式，停止對第二級
    毒品之渴求與依賴，以及減少為購買及施用第二級毒品而造
    成社會治安危害，並重建施用第二級毒品者重返健康社會之
    能力。故頒佈「臺灣臺北地方法院檢察署試辦第二級毒品戒
    癮治療作業要點」，並自民國九十八年四月二十四日生效，
    試辦期間為一年，實施戒癮治療之條件分別為（一）單純施
    用第二級毒品者（二）年滿十八歲者（三）了解戒癮治療內
    容並同意參加戒癮治療（四）能定期於規定時間到場接受治
    療及輔導。故於試辦期間施用第二級毒品者，臺灣臺北地方
    法院檢察署多施以戒癮治療。經查抗告人乃係臺灣臺北地
    方法院檢察署試辦第二級毒品戒癮治療作業要點試辦期間內
    單純施用第二級毒品，且於偵查中向檢察官聲請戒癮療法或
    替代療法，故抗告人實已完全符合臺灣臺北地方法院檢察署
    試辦第二級毒品戒癮治療作業要點之實施條件，惟檢方卻未
    依臺灣臺北地方法院檢察署試辦第二級毒品戒癮治療作業要
    點詢問抗告人之意見並施以戒癮治療，卻逕為聲請觀察勒戒
    ，其聲請本即有未洽，原審裁定未見於此，即遽為裁定抗告
    人應送勒戒處所觀察勒戒，其裁定實有未洽，而難令抗告人
    甘服，為此狀請鈞院鑒核，賜撤銷原裁定，發回原審法院另
    為適法之裁定云云。
二、按違反毒品危害防制條例第10條第2 項，施用第二級毒品之
    罪者，檢察官應聲請法院裁定，令被告入勒戒處所觀察、勒
    戒，其期間不得逾2 月。毒品危害防制條例第20條第1 項定
    有明文。查被告經警採集尿液送請高雄市立凱旋醫院以酵素
    免疫分析法初步檢驗及氣相層析質譜儀法確認鑑驗結果，確
    呈安非他命、甲基安非他命陽性反應，有該院99年5 月6日
    濫用藥物尿液檢驗報告、尿液編號及姓名對照表（編號：航
    警高分三字第1818號）各1 份附卷可稽( 見偵卷第5 、10頁
    ) 。
三、又抗告人之尿液，既經高雄市立凱旋醫院係以氣相層析質譜
    法為確認鑑定，有上開鑑定書在卷可憑。而以氣相層析質譜
    法進行確認者，均不致產生偽陽性，此經行政院衛生署管制
    藥品管理局於92年7 月23日以管檢字第0920005609號函函覆
    明確。是抗告人有施用第二級毒品甲基安非他命等事實，堪
    以認定。
四、次按所謂戒癮治療計畫，係法務部基於防制毒品危害之刑事
    政策與毒品危害防制條例第24條鑑於對於若干施用毒品者若
    僅施以徒刑不足以斷絕毒癮之規範本旨，乃令檢察機關與行
    政院衛生署合作，由檢察官審酌個案情形，援引毒品危害防
    制條例第24條，改以緩起訴處分方式轉介毒品施用者前往醫
    療院所治療。惟是否給予被告為附命完成戒癮之緩起訴處分
    ，事屬檢察官之職權，非法院所得審酌。況偵辦被告涉犯本
    案之檢察官非臺灣臺北地方法院檢察署檢察官，故承辦檢察
    官未依臺灣臺北地方法院檢察署試辦第二級毒品戒癮治療作
    業要點，告知被告相關規定，並無不合。從而，抗告意旨以
    「臺灣臺北地方法院檢察署試辦第二級毒品戒癮治療作業要
    點」為據，請求以戒癮治療代令入勒戒處所觀察、勒戒之處
    分云云，於法尚屬無據。
五、綜上所述，原審因認抗告人確有施用第二級毒品，而裁定抗
    告人令入勒戒處所觀察、勒戒，核無不合，抗告人以上情提
    起本件抗告，指摘原裁定不當，為無理由，應予駁回。
據上論結，應依刑事訴訟法第412 條，裁定如主文。
中    華    民    國    99    年    9     月    27    日
                 刑事第九庭     審判長法  官  莊秋桃
                                      法  官  孫啟強
                                      法  官  田平安
以上正本與原本無異。
本件不得再抗告。
中    華    民    國    99    年    9     月    27    日
                                  書  記  官  馬蕙梅

司法院資訊處製作；財團法人民間司法改革基金會備份。
